臺灣高等法院刑事裁定
110年度上重訴字第6號
上  訴  人  
即  被  告  謝憶婷




選任辯護人  陳亮佑律師
            黃鈺淳律師
上  訴  人  
即  被  告  謝蓓萱



選任辯護人  曾昭牟律師
上  訴  人  
即  被  告  曾世偉



選任辯護人  趙友貿律師（法扶律師）
            黃柏融律師
上  訴  人  
即  被  告  黃宥程



選任辯護人  卓品介律師（法扶律師）
上列被告因毒品危害防制條例等案件，不服臺灣桃園地方法院於
中華民國107年12月21日所為109年度重訴字第1號第一審判決（
起訴案號：臺灣桃園地方檢察署108年度偵字第27381號、第3169
9號、第32103號、第33822號、109年度偵字第2196號、第2197號
），提起上訴，本院裁定如下：
    主  文
謝憶婷、謝蓓萱、曾世偉、黃宥程之羈押期間，均自民國壹佰壹
拾年陸月貳拾柒日起，延長貳月。
    理  由
一、被告謝憶婷、謝蓓萱、曾世偉、黃宥程前經本院法官訊問後
    ，認涉犯修正前毒品危害防制條例第4條第1項之運輸第一級
    毒品等罪，均犯罪嫌疑重大，並有刑事訴訟法第101條第1項
    第1款、第3款之羈押事由，且有羈押之必要，而於民國110
    年1月27日為羈押處分，並於同年4月19日裁定自110年4月27
    日起延長羈押二月在案，此延長羈押處分之羈押期間至110
    年6月26日即將屆滿，合先敘明。
二、按被告經法官訊問後，認為犯罪嫌疑重大，所犯為死刑、無
    期徒刑或最輕本刑為五年以上有期徒刑之罪，有相當理由認
    為有逃亡、湮滅、偽造、變造證據或勾串共犯或證人之虞，
    非予羈押，顯難進行審判或執行者，得羈押之，刑事訴訟法
    第101條第1項第3款定有明文。又羈押被告，偵查中不得逾
    二月，審判中不得逾三月。但有繼續羈押之必要者，得於期
    間未滿前，經法院依第101條或第101條之1之規定訊問被告
    後，以裁定延長之；延長羈押期間，審判中每次不得逾二月
    ，刑事訴訟法第108條第1項前段、第5項亦分別有所規定。
    上開刑事訴訟法第101條第1項第3款規定於106年4月26日修
    正公布增訂「有相當理由認為有逃亡、湮滅、偽造、變造證
    據或勾串共犯或證人之虞者」之要件，係依司法院釋字第66
    5號解釋意旨為之，此觀其立法理由自明。而此所謂「相當
    理由」，係指重罪羈押之發動，被告如何併存有逃亡或滅證
    之虞，於判斷具體個案之情況，應有「合理之依據」，與同
    條項第1、2款所定相較，條件較為寬鬆，良以重罪常伴有逃
    亡之高度可能，倘一般正常之人，依其合理判斷，可認為該
    犯重罪嫌疑重大之人具有逃亡之相當或然率存在，即已該當
    「相當理由」之認定標準，不以達到充分可信或確定程度為
    必要（最高法院105年度台抗字第4號裁定意旨參照）。
三、經於110年6月10日訊問被告後，本院認被告謝憶婷等人涉犯
    上開罪名，犯罪嫌疑均屬重大，所涉犯之運輸第一級毒品罪
    屬最輕本刑為五年以上有期徒刑之罪，且仍有刑事訴訟法第
    101條第1項第3款之羈押事由，猶有延長羈押之必要，分論
    如下：
㈠、被告等人所涉運輸第一級毒品等犯行，業經原審認定有罪並
    判處罪刑在案，有原審判決書所引各該證據在卷可按，其中
    被告曾世偉、黃宥程上訴後於本院均坦承犯行，被告謝憶婷
    、謝蓓萱對主要客觀事實亦不爭執，抗辯重點在於其等並無
    主觀犯意，自堪認被告等人涉犯前揭重罪之嫌疑重大。
㈡、被告等人所涉犯上開運輸第一級毒品罪，屬法定最輕本刑為
    無期徒刑以上之重罪，且經原審判處被告謝憶婷、曾世偉無
    期徒刑，被告謝蓓萱、黃宥程適用刑法第59條減輕事由後分
    別判處有期徒刑18年、16年10月在案，可預期判決或執行之
    刑度既重，則妨礙審判程序進行或規避刑罰執行之可能性增
    加（參見司法院釋字第665號解釋意旨），蓋重罪常伴有逃
    亡、滅證之高度可能性，此乃趨吉避凶、脫免刑責、不甘受
    罰之基本人性，此亦為刑事訴訟法第101條第1項第3款單獨
    設立以放寬認定逃亡、湮滅、偽造、變造證據或勾串共犯或
    證人之虞標準之原因，業如前述。又本案係於泰國運輸毒品
    入境之跨國犯罪，牽涉之共犯眾多，並於泰國境內有負責取
    得毒品者，顯係由具一定規模之組織所主導，具有安排被告
    等人逃亡境外管道及提供逃亡資金之能力，揆諸前揭說明，
    自有相當理由可認被告等人若釋放在外將有逃亡之虞。
㈢、本院認其他方法均不足以擔保被告等人能在庭受審及日後執
    行刑罰，難認有何羈押以外之方法可資代替，經權衡各該被
    告人權保障及公共利益之維護後，依目前訴訟進行程度，認
    均仍有羈押之必要性。
四、綜上所述，本院認被告等人前開刑事訴訟法第101條第1項第
    3款之羈押原因依然存在，有繼續羈押之必要，應自110年6
    月27日起，延長羈押二月。爰依刑事訴訟法第108條第1項、
    第5項，裁定如主文。
中　　華　　民　　國　　110 　年　　6 　　月　　15　　日
                  刑事第二十庭  審判長法  官  王復生
                                      法  官  蕭世昌
                                      法  官  張紹省
以上正本證明與原本無異。
如不服本裁定，應於收受送達後五日內向本院提出抗告狀。
                                      書記官  宗志強
中　　華　　民　　國　　110 　年　　6 　　月　　15　　日